【裁判字號】    97,訴,326
【裁判日期】    970514
【裁判案由】    違反槍砲彈藥刀械管制條例
【裁判全文】
臺灣屏東地方法院刑事判決               97年度訴字第326號
公  訴  人  臺灣屏東地方法院檢察署檢察官
被      告  乙○○
            甲○○
上列被告因違反槍砲彈藥刀械管制條例案件，經檢察官提起公訴
（97年度偵字第162 號），嗣被告於本院準備程序進行中先就被
訴事實為有罪之陳述，本院告知被告簡式審判程序之旨，並聽取
當事人之意見後，裁定改由受命法官獨任依簡式審判程序審理，
判決如下：
    主  文
乙○○未經許可，持有槍枝之主要組成零件，處有期徒刑壹年，
併科罰金新台幣貳萬元，減為有期徒刑陸月，併科罰金新台幣壹
萬元，有期徒刑如易科罰金，罰金如易服勞役，均以新臺幣壹仟
元折算壹日。扣案之土造金屬槍機及金屬槍管各壹個均沒收。
甲○○未經許可，寄藏槍枝之主要組成零件，處有期徒刑壹年，
併科罰金新台幣貳萬元，減為有期徒刑陸月，併科罰金新台幣壹
萬元，有期徒刑如易科罰金，罰金如易服勞役，均以新臺幣壹仟
元折算壹日。扣案之土造金屬槍機及金屬槍管各壹個均沒收。
    事  實
一、乙○○、甲○○均明知槍枝之主要組成零件係槍砲彈藥刀械
    管制條例所列管之違禁物，非經主管機關部許可，不得無故
    持有，竟分別基於非法持有及寄藏槍枝主要組成零件之犯意
    ，乙○○於96年4 月初某日，在屏東縣屏東市某處，向真實
    姓名年籍不詳綽號「阿強」之成年男子借得內含屬槍枝主要
    組成零件之土造金屬槍機及阻鐵已被車通之金屬槍管各1 個
    、惟因撞針斷裂無法擊發子彈而不具殺傷力之仿BERETTA 廠
    84型半自動改造手槍1 枝（槍枝管制編號：0000000000），
    而非法持有之，又於約2 日後不詳時間，在其位屏東縣長治
    鄉○○村○○○街77號之住處內，將上開改造手槍交與甲○
    ○，委託甲○○代為保管，甲○○即基於寄藏之犯意而應允
    之，並將之藏置在其位於南投縣名間鄉中正村小埼巷1 之2
    號之住處房間櫃子內，而非法寄藏約7 日。迄96年4 月17日
    上午7 時10分許，甲○○及乙○○因另涉嫌違反槍砲彈藥刀
    械管制條例案件，在址設於屏東縣屏東市○○○路59之1 號
    之「安愛愛汽車旅館」內為警查獲，甲○○始供承上情，並
    帶同警方至其上開住處查獲上開改造手槍，而查悉上情。
二、案經高雄市政府警察局苓雅分局報告臺灣屏東地方法院檢察
    署檢察官偵查起訴。
    理  由
一、本案被告乙○○、甲○○所犯違反槍砲彈藥刀械管制條例，
    並非法定刑為死刑、無期徒刑或最輕本刑3 年以上有期徒刑
    之罪，亦非高等法院管轄第一審之案件，而被告於本院準備
    程序中就被訴事實為有罪之陳述，本院合議庭乃裁定由受命
    法官獨任進行簡式審判程序。又簡式審判程序之證據調查，
    依刑事訴訟法第273 條之2 規定，不受同法第159 條第1 項
    審判外陳述排除之限制，再被告對於卷內之各項證據，亦不
    爭執證據能力，故卷內所列之各項證據，自得作為證據，先
    予敘明。
二、上開犯罪事實，業經被告乙○○、甲○○坦承不諱，並有扣
    押筆錄、扣押物品目錄表、內政部警政署刑事警察局96年5
    月25日刑鑑字第0960071138號槍彈鑑定書各1 份及扣案之上
    開仿BERETTA 廠84型半自動改造手槍1 枝（槍枝管制編號：
    0000000000）可資佐證，被告自白顯與事實相符。又按槍砲
    、彈藥主要組成零件種類，由中央主管機關公告；槍砲、彈
    藥、刀械管制條例之主管機關在中央為內政部，槍砲彈藥刀
    械管制條例第3 條、第4 條第3 項定有明文，而上開槍機及
    槍管均係槍枝主要組成零件，業經內政部以86年11月24日台
    （86）內警字第8670683 號公告在案，有該公告及內政部96
    年8 月2 日內授警字第0960871208號函各1 紙附卷可憑，足
    認扣案之上開改造手槍內之土造金屬槍機及金屬槍管確屬槍
    枝之主要組成零件無訛。
三、核被告乙○○所為，係犯槍砲彈藥刀械管制條例第13條第4
    項之未經許可，持有槍枝之主要組成零件罪；被告甲○○所
    為，係犯同條項之未經許可寄藏槍枝之主要組成零件罪。又
    槍砲彈藥刀械管制條例第7 條第4 項，第11條第2 項係將「
    持有」與「寄藏」為分別之處罰規定，則單純之「持有」，
    固不包括「寄藏」，但「寄藏」之受人委託代為保管，其保
    管之本身所為之「持有」，既係「寄藏」之當然結果，法律
    上自宜僅就「寄藏」行為為包括之評價，不應另就「持有」
    予以論罪。本院審酌被告乙○○、甲○○前均有違反槍砲彈
    藥刀械管制條例之前科，有臺灣屏東地方法院檢察署刑案資
    料查註紀錄表、臺灣高等法院被告前案紀錄表在卷可按，渠
    等明知未經主管機關許可，不得持有及寄藏槍枝主要組成零
    件，竟仍犯下本案，所為已對人身安全及社會治安構成潛在
    威脅，惟念渠等犯後均坦認犯行，素行尚可，有前開臺灣屏
    東地方法院檢察署刑案資料查註紀錄表、臺灣高等法院被告
    前案紀錄表可證，且持有或寄藏之槍枝主要組成零件數量僅
    2 件，未造成實際危害等一切情狀，爰分別量處如主文所示
    之刑，並就併科罰金刑部分，諭知易服勞役之折算標準。又
    按中華民國九十六年罪犯減刑條例業經總統於96年7 月4 日
    公布，自同年7 月16日施行，本件被告2 人犯罪時間均係在
    96年4 月24日以前，經核並無該條例第3 條所列不予減刑之
    情形，均應依中華民國九十六年罪犯減刑條例第2 條第1 項
    第3 款規定，減其宣告刑刑期2 分之1 ，並均諭知易科罰金
    之折算標準及就併科罰金刑部分諭知易服勞役之折算標準。
    至扣案上開土造金屬槍機及金屬槍管各1 個，均係槍枝之主
    要組成零件，係違禁物，應依刑法第38條第1 項第1 款之規
    定宣告沒收。
據上論斷，應依刑事訴訟法第273 條之1 第1 項、299 條第1 項
前段，槍砲彈藥刀械管制條例第13條第4 項，刑法第11條、第41
條第1 項前段、第42條第3 項、第38條第1 項第1 款，中華民國
九十六年罪犯減刑條例第2 條第1 項第3 款、第7 條、第9 條，
判決如主文。
中    華    民    國    97    年     5    月    14    日
                  刑事第五庭    法  官  陳秀慧
以上正本證明與原本無異。
如不服本判決應於收受本判決送達後十日內向本院提出上訴書狀
，其未敘述上訴理由者，並得於提起上訴後十日內向本院補提理
由書狀（均須按他造當事人之人數附繕本）「切勿逕送上級法院
」。
中    華    民    國    97    年    5     月    14    日
                                書記官  溫訓暖
附錄本判決論罪科刑法條：
槍砲彈藥刀械管制條例第13條第4項
未經許可，持有、寄藏或意圖販賣而陳列第一項所列零件者，第
六月以上五年以下有期徒刑，併科新台幣三百萬元以下罰金。


司法院資訊處製作；財團法人民間司法改革基金會備份。
